【裁判字號】    98,審消債更,272
【裁判日期】    980306
【裁判案由】    聲請更生程序
【裁判全文】
臺灣高雄地方法院民事裁定         98年度審消債更字第272號
聲  請  人  甲○○
上列當事人聲請消費者債務清理事件，本院裁定如下：
    主  文
聲請人應於本裁定送達後十四日內，補提如附表所示之證明文件
到院。
    理  由
一、按債務人對於金融機構因消費借貸、自用住宅借款、信用卡
    或現金卡契約而負債務，在聲請更生或清算前，應提出債權
    人清冊，以書面向最大債權金融機構請求協商債務清償方案
    並表明共同協商之意旨，消費者債務清理條例第151條第1項
    定有明文。又聲請更生或清算不合程式或不備其他要件者，
    法院應以裁定駁回之，但其情形可以補正者，法院應定期間
    先命補正，復為同條例第8條所明定。
二、本件聲請意旨略以：其有不能清償債務情事，前已於民國97
    年11月5 日依消費者債務清理條例施行細則第44條規定，發
    函要求執行債權人永豐商業銀行股份有限公司（下稱永豐銀
    行）是否同意延緩執行，該行不同意暫緩，依上開施行細則
    第44條規定，視為協商不成立，已符合聲請更生之協商前置
    程序等語。
三、惟查，消費者債務清理條例施行細則第44條規定，債務人依
    本條例第151 條第1 項規定請求協商債務清償方案後，任一
    債權金融機構於協商期間內對其財產聲請強制執行者，視為
    協商不成立。債權金融機構於債務人請求協商前已聲請法院
    開始強制執行程序，而不同意延緩執行者，亦同。是依前揭
    規定，聲請人仍須依消費者債務清理條例第151 條第1 項規
    定以書面向最大債權金融機構請求協商債務清償方案後，債
    權金融機構不同意延緩執行時，始可視為協商不成立。本件
    聲請人雖主張其於97年11月4 日向最大債權銀行永豐銀行申
    請前置協商，並於11月5 日向執行債權人永豐銀行請求延緩
    執行，惟並未提出永豐銀行收受協商，並與聲請人進行協商
    及永豐銀行拒絕延緩執行之證明文件，自難謂已符合前揭消
    費者債務清理條例施行細則第44條所定視為協商不成立之要
    件。爰定期命補正聲請人於消費者債務清理條例施行後，依
    金融機構債務協商機制檢附財產及收入狀況等證明文件向最
    大債權金融機構申請協商之證明文件到院。倘最大債權金融
    機構於聲請人申請協商後逾30日不開始協商，或自開始協商
    之翌日起逾90日協商不成立，則請補提如附表所示財產收入
    狀況等證明文件到院，如逾期未補正，則駁回其更生聲請。
附表：
1.提出於消費者債務清理條例施行後，聲請人向最大債權金融機
  構檢附下列資料：(1)前置協商申請書正本(2)身份證正反面影本
  (3)前置協商申請人財產及收支狀況說明書正本(4)債權人清冊（
  檢附向財團法人金融聯合徵信中心申請金融機構債權人清冊正
  本）(5)近2 年度綜合所得資料清冊及最近1 個月核發之財產資
  料清單(6)近3 個月薪資證明文件(7)勞工保險被保險人投保資料
  表及明細正本（如無投保則無須提供）申請協商之證明文件（
  須提出全部申請資料及最大債權金融機構收受之證明）。
2.上開申請協商成立或不成立之證明文件（例如最大債權金融機
  構於聲請人申請協商後30日不開始協商，或自開始協商之翌日
  起逾90日協商不成立，或拒絕協商而退件，本項證明文件如於
  14日內無法提出請先補正附表其餘證明文件）。
3.聲請人95、96年度之國稅局財產歸屬資料及綜合所得稅各類所
  得資料清單。
4.聲請人96、97年薪資證明。
5.依法應分擔扶養宿詹金玉、宿彥彬、宿駿凱、宿宇柔義務之人
  數、分擔比例及家族系統表。
6.配偶及受扶養人宿詹金玉、宿彥彬、宿駿凱、宿宇柔95、96年
  度之國稅局財產歸屬資料及綜合所得稅各類所得資料清單。並
  說明聲請人及受扶養人是否有領取低收入戶補助、教育補助、
  房租補助、失業給付或其他津貼或補助，其期間及領取總金額
  ，並提出領取補助款之存摺等證明文件。
7.聲請人聲請前5 年勞保、前2 年健保之投保資料（包括投保單
  位及投保金額）。
8.聲請人及受扶養人之戶籍謄本（記事欄勿省略）。
9.聲請前2 年內必要支出及扶養費證明文件（須提出收據及明細
  ）。
10.其餘不能清償債務或有不能清償債務之虞之相關證明文件（例
  如生病之診斷證明書、非自願性離職證明書等）。
11.聲請前兩年依約定繳納每月應繳納及每月實際向各債權人（包
  括無擔保及有擔保之債權）清償貸款之數額及明細。
12.聲請人如有其他如投資型保險單、股票、基金或其他財產及收
   入，亦應併為陳明其種類之現值金額及提出證明文件影本。
13.請說明95年是否曾參與銀行公會協商，若有，請提出無擔保債
  務協商協議書（需已簽章）、還款計畫（如已遺失請向最大債
  權銀行申請補發）及依無擔保債務還款計劃還款之證明文件 (
  如存摺封面、內頁、匯款或轉帳證明等)， 並說明已依協商還
  款繳納總金額及繳納期間。
14.最近1 個月財團法人金融聯合徵信中心當事人綜合信用報告（
  紅色聯單）及債務清理條例前置協商專用債權人清冊（綠色聯
  單）。
中    華    民    國    98    年    3     月    6     日
              民事第四庭    法      官  林玉心
上為正本係照原本作成
本件不得抗告
中    華    民    國    98    年    3     月    6     日
                            書  記  官  卓榮杰


司法院資訊處製作；財團法人民間司法改革基金會備份。
